apertium-epo-fra.epo.dix
    <pardef n="numeros">
      <e><re>[0-9]+([.,][0-9]+)*</re><p><l></l><r><s n="num"/><s n="ciph"/><s n="sp"/><s n="nom"/></r></p></e>
      <e><re>[0-9]+([.,][0-9]+)*</re><p><l></l><r><s n="num"/><s n="ciph"/><s n="sp"/><s n="acc"/></r></p></e>
      <e r="RL"><re>[0-9]+([.,][0-9]+)*</re><p><l></l><r><s n="num"/><s n="ciph"/><s n="sg"/><s n="nom"/></r></p></e>
      <e r="RL"><re>[0-9]+([.,][0-9]+)*</re><p><l></l><r><s n="num"/><s n="ciph"/><s n="sg"/><s n="acc"/></r></p></e>
      <e r="RL"><re>[0-9]+([.,][0-9]+)*</re><p><l></l><r><s n="num"/><s n="ciph"/><s n="pl"/><s n="nom"/></r></p></e>
      <e r="RL"><re>[0-9]+([.,][0-9]+)*</re><p><l></l><r><s n="num"/><s n="ciph"/><s n="pl"/><s n="acc"/></r></p></e>
      <e><re>[0-9]+([.,][0-9]+)*%</re><p><l></l><r><s n="num"/><s n="percent"/><s n="sp"/><s n="nom"/></r></p></e>
      <e><re>[0-9]+([.,][0-9]+)*%</re><p><l></l><r><s n="num"/><s n="percent"/><s n="sp"/><s n="acc"/></r></p></e>
      <e r="RL"><re>[0-9]+([.,][0-9]+)*%</re><p><l></l><r><s n="num"/><s n="percent"/><s n="sg"/><s n="nom"/></r></p></e>
      <e r="RL"><re>[0-9]+([.,][0-9]+)*%</re><p><l></l><r><s n="num"/><s n="percent"/><s n="sg"/><s n="acc"/></r></p></e>
      <e r="RL"><re>[0-9]+([.,][0-9]+)*%</re><p><l></l><r><s n="num"/><s n="percent"/><s n="pl"/><s n="nom"/></r></p></e>
      <e r="RL"><re>[0-9]+([.,][0-9]+)*%</re><p><l></l><r><s n="num"/><s n="percent"/><s n="pl"/><s n="acc"/></r></p></e>
      <e><re>[0-9]+([.,][0-9]+)*</re><p><l><b/>fojojn</l><r><b/>fojojn<s n="adv"/></r></p></e>
      <e><re>[0-9]+</re><p><l>a</l> <r>a<s n="adj"/><s n="sg"/><s n="nom"/></r></p></e>
      <e><re>[0-9]+</re><p><l>an</l><r>a<s n="adj"/><s n="sg"/><s n="acc"/></r></p></e>
      <e><re>[0-9]+</re><p><l>aj</l><r>a<s n="adj"/><s n="pl"/><s n="nom"/></r></p></e>
      <e><re>[0-9]+</re><p><l>ajn</l><r>a<s n="adj"/><s n="pl"/><s n="acc"/></r></p></e>
    </pardef>

    <pardef n="ordinales">
      <e><re>[0-9]+([.,][0-9]+)*</re><p><l>a</l><r>a<s n="num"/><s n="ord"/><s n="sg"/><s n="nom"/></r></p></e>
      <e><re>[0-9]+([.,][0-9]+)*</re><p><l>aj</l><r>a<s n="num"/><s n="ord"/><s n="pl"/><s n="nom"/></r></p></e>
      <e><re>[0-9]+([.,][0-9]+)*</re><p><l>an</l><r>a<s n="num"/><s n="ord"/><s n="sg"/><s n="acc"/></r></p></e>
      <e><re>[0-9]+([.,][0-9]+)*</re><p><l>ajn</l><r>a<s n="num"/><s n="ord"/><s n="pl"/><s n="acc"/></r></p></e>
      <e r="RL"><re>[0-9]+([.,][0-9]+)*</re><p><l>a</l><r>a<s n="num"/><s n="ord"/><s n="sp"/><s n="nom"/></r></p></e>
      <e r="RL"><re>[0-9]+([.,][0-9]+)*</re><p><l>an</l><r>a<s n="num"/><s n="ord"/><s n="sp"/><s n="acc"/></r></p></e>
    </pardef>

    <pardef n="separa">
      <e><re>[.\?;:!–—―•]</re><p><l></l><r><s n="sent"/></r></p></e>
      <e><p><l>...</l>              <r>...<s n="sent"/></r></p></e> <!-- por eviti aŭtomatan majuskligon post tripunkto -->
    </pardef>

    <pardef n="separ">
      <e><re>[¿¡]</re><p><l></l>    <r><s n="lquest"/></r></p></e>
    </pardef>

    <pardef n="paresq">
      <e><re>[\(\[]</re><p><l></l>  <r><s n="lpar"/></r></p></e>
      <e><p><l>«</l>                <r>«<s n="lcit"/></r></p></e>
    </pardef>

    <pardef n="pardret">
      <e><re>[\)\]]</re><p><l></l>  <r><s n="rpar"/></r></p></e>
      <e><p><l>»</l>                <r>»<s n="rcit"/></r></p></e>
    </pardef>

    <pardef n="jam__adv">
      <e><p><l></l>                 <r><s n="adv"/></r></p></e>
    </pardef>

    <pardef n="kie__rel">
      <e><p><l></l>                 <r><s n="rel"/><s n="adv"/></r></p></e>
    </pardef>

    <pardef n="kie__itg">
      <e><p><l></l>                 <r><s n="adv"/><s n="itg"/></r></p></e>
    </pardef>

    <pardef n="tro__preadv">
      <e><p><l></l>                 <r><s n="preadv"/></r></p></e>
    </pardef>

    <pardef n="kaj__cnjcoo">
      <e><p><l></l>                 <r><s n="cnjcoo"/></r></p></e>
    </pardef>

    <pardef n="after__cnjadv">
      <e><p><l></l>                 <r><s n="cnjadv"/></r></p></e>
    </pardef>

    <pardef n="ke__cnjsub">
      <e><p><l></l>                 <r><s n="cnjsub"/></r></p></e>
    </pardef>

    <pardef n="al__pr">
      <e><p><l></l>                 <r><s n="pr"/></r></p></e>
    </pardef>

    <pardef n="hello__ij">
      <e><p><l></l>                 <r><s n="ij"/></r></p></e>
    </pardef>
<!-- Paradigna NOM-->

    <pardef n="nom__n" c="autoconcord:sengenra,sgpl">
      <e><p><l></l>                 <r><s n="n"/><s n="sg"/><s n="nom"/></r></p></e>
      <e><p><l>j</l>                <r><s n="n"/><s n="pl"/><s n="nom"/></r></p></e>
      <e><p><l>n</l>                <r><s n="n"/><s n="sg"/><s n="acc"/></r></p></e>
      <e><p><l>jn</l>               <r><s n="n"/><s n="pl"/><s n="acc"/></r></p></e>
    </pardef>

    <pardef n="nomf__n" c="autoconcord:sengenra,sgpl">
      <e><p><l></l>                 <r><s n="n"/><s n="sg"/><s n="nom"/></r></p></e>
      <e><p><l>j</l>                <r><s n="n"/><s n="pl"/><s n="nom"/></r></p></e>
      <e><p><l>n</l>                <r><s n="n"/><s n="sg"/><s n="acc"/></r></p></e>
      <e><p><l>jn</l>               <r><s n="n"/><s n="pl"/><s n="acc"/></r></p></e>
    </pardef>

    <pardef n="ino__n" c="autoconcord:genra,sgpl">
      <e><p><l>o</l>                <r>o<s n="n"/><s n="m"/><s n="sg"/><s n="nom"/></r></p></e>
      <e><p><l>oj</l>               <r>o<s n="n"/><s n="m"/><s n="pl"/><s n="nom"/></r></p></e>
      <e><p><l>ino</l>              <r>o<s n="n"/><s n="f"/><s n="sg"/><s n="nom"/></r></p></e>
      <e><p><l>inoj</l>             <r>o<s n="n"/><s n="f"/><s n="pl"/><s n="nom"/></r></p></e>
      <e><p><l>on</l>               <r>o<s n="n"/><s n="m"/><s n="sg"/><s n="acc"/></r></p></e>
      <e><p><l>ojn</l>              <r>o<s n="n"/><s n="m"/><s n="pl"/><s n="acc"/></r></p></e>
      <e><p><l>inon</l>             <r>o<s n="n"/><s n="f"/><s n="sg"/><s n="acc"/></r></p></e>
      <e><p><l>inojn</l>            <r>o<s n="n"/><s n="f"/><s n="pl"/><s n="acc"/></r></p></e>
      <e r="RL"><p><l>o</l>         <r>o<s n="n"/><s n="sg"/><s n="nom"/></r></p></e> <!-- tiel strange alvenas kelketaj vortoj (kiuj havas specife difinitan pluralan formon, ekz. per ge-) -->
      <e r="RL"><p><l>o</l>         <r>o<s n="n"/><s n="mf"/><s n="sg"/><s n="nom"/></r></p></e> <!-- aperas en strukturoj kiel "moins d'élèves que" -->
      <e r="RL"><p><l>oj</l>        <r>o<s n="n"/><s n="mf"/><s n="pl"/><s n="nom"/></r></p></e> <!-- aperas en strukturoj kiel "moins d'élèves que" -->
      <e r="RL"><p><l>a</l>         <r>o<s n="adj"/><s n="sg"/><s n="nom"/></r></p></e>
      <e r="RL"><p><l>aj</l>        <r>o<s n="adj"/><s n="pl"/><s n="nom"/></r></p></e>
      <e r="RL"><p><l>an</l>        <r>o<s n="adj"/><s n="sg"/><s n="acc"/></r></p></e>
      <e r="RL"><p><l>ajn</l>       <r>o<s n="adj"/><s n="pl"/><s n="acc"/></r></p></e>
    </pardef>
<!-- Paradigma article -->

    <pardef n="la__det">
      <e r="LR"><p><l></l>          <r><s n="det"/><s n="def"/><s n="sp"/></r></p></e>
      <e r="RL"><p><l></l>          <r><s n="det"/><s n="def"/><s n="sg"/><s n="nom"/></r></p></e>
      <e r="RL"><p><l></l>          <r><s n="det"/><s n="def"/><s n="sg"/><s n="acc"/></r></p></e>
      <e r="RL"><p><l></l>          <r><s n="det"/><s n="def"/><s n="pl"/><s n="nom"/></r></p></e>
      <e r="RL"><p><l></l>          <r><s n="det"/><s n="def"/><s n="pl"/><s n="acc"/></r></p></e>
      <e r="RL"><p><l></l>          <r><s n="det"/><s n="def"/><s n="sp"/><s n="nom"/></r></p></e>
      <e r="RL"><p><l></l>          <r><s n="det"/><s n="def"/><s n="sp"/><s n="acc"/></r></p></e>
    </pardef>

    <e lm="Avesta">                         <i>Avest</i><par n="nom__n"/></e>
    <e lm="bielano">                        <i>bielan</i><par n="ino__n"/></e>
    <e lm="ĉu">                             <i>ĉu</i><par n="ke__cnjsub"/></e>
    <e lm="ĉu ne">                          <i>ĉu<b/>ne</i><par n="after__cnjadv"/></e>
    <e lm="dum">                            <i>dum</i><par n="al__pr"/></e>
    <e lm="eĉ">                             <i>eĉ</i><par n="jam__adv"/></e>
    <e lm="ekzegezisto">                    <i>ekzegezist</i><par n="ino__n"/></e>
    <e lm="ĝuste en la komenco">            <i>ĝuste<b/>en<b/>la<b/>komenco</i><par n="jam__adv"/></e>
    <e lm="je la nomo debase">              <i>je<b/>la<b/>nomo<b/>debase</i><par n="al__pr"/></e>
    <e lm="kaj">                            <i>kaj</i><par n="kaj__cnjcoo"/></e>
    <e lm="kaj malgraŭ tio">                <i>kaj<b/>malgraŭ<b/>tio</i><par n="after__cnjadv"/></e>
    <e lm="kasisto">                        <i>kasist</i><par n="ino__n"/></e>
    <e lm="ke">                             <i>ke</i><par n="ke__cnjsub"/></e>
    <e lm="kiam">                           <i>kiam</i><par n="kie__itg"/></e>
    <e lm="kie">                            <i>kie</i><par n="kie__itg"/></e>
    <e lm="kie">                            <i>kie</i><par n="kie__rel"/></e>
    <e lm="kiel">                           <i>kiel</i><par n="kie__itg"/></e>
    <e lm="kiel">                           <i>kiel</i><par n="kie__rel"/></e>
    <e lm="kien">                           <i>kien</i><par n="kie__itg"/></e>
    <e lm="kien">                           <i>kien</i><par n="kie__rel"/></e>
    <e lm="kiom">                           <i>kiom</i><par n="kie__itg"/></e>
    <e lm="kiom">                           <i>kiom</i><par n="kie__rel"/></e>
    <e lm="kontraŭ kaŭcio">                 <i>kontraŭ<b/>kaŭcio</i><par n="jam__adv"/></e>
    <e lm="kvankam">                        <i>kvankam</i><par n="ke__cnjsub"/></e>
    <e lm="la">                             <i>la</i><par n="la__det"/></e>
    <e lm="maldekstre de">                  <i>maldekstre<b/>de</i><par n="al__pr"/></e>
    <e lm="malgraŭ">                        <i>malgraŭ</i><par n="after__cnjadv"/></e>
    <e lm="malmulte">                       <i>malmulte</i><par n="tro__preadv"/></e>
    <e lm="multe pli">                      <i>multe<b/>pli</i><par n="tro__preadv"/></e>
    <e lm="nek">                            <i>nek</i><par n="kaj__cnjcoo"/></e>
    <e lm="neniom">                         <i>neniom</i><par n="tro__preadv"/></e>
    <e lm="ne valoras la penon mencii">     <i>ne<b/>valoras<b/>la<b/>penon<b/>mencii</i><par n="jam__adv"/></e>
    <e lm="nordamerikano">                  <i>nordamerikan</i><par n="ino__n"/></e>
    <e lm="ol">                             <i>ol</i><par n="kaj__cnjcoo"/></e>
    <e lm="pli">                            <i>pli</i><par n="tro__preadv"/></e>
    <e lm="por ke">                         <i>por<b/>ke</i><par n="ke__cnjsub"/></e>
    <e lm="pro">                            <i>pro</i><par n="al__pr"/></e>
    <e lm="pro tio ke">                     <i>pro<b/>tio<b/>ke</i><par n="kaj__cnjcoo"/></e>
    <e lm="rekte okcidenten">               <i>rekte<b/>okcidenten</i><par n="jam__adv"/></e>
    <e lm="se">                             <i>se</i><par n="ke__cnjsub"/></e>
    <e lm="sed">                            <i>sed</i><par n="kaj__cnjcoo"/></e>
    <e lm="se kaj nur se">                  <i>se<b/>kaj<b/>nur<b/>se</i><par n="after__cnjadv"/></e>
    <e lm="speleologio">                    <i>speleologi</i><par n="ino__n"/></e>
    <e lm="tiel">                           <i>tiel</i><par n="tro__preadv"/></e>
    <e lm="tiel kiel">                      <i>tiel<b/>kiel</i><par n="after__cnjadv"/></e>
    <e lm="tio, kion asertis">              <i>tio,<b/>kion<b/>asertis</i><par n="al__pr"/></e>
    <e lm="tutsame">                        <i>tutsame</i><par n="kie__rel"/></e>
    <e>                                     <par n="separa"/></e>
    <e>                                     <par n="numeros"/></e>
    <e>                                     <par n="ordinales"/></e>
    <e>                                     <par n="paresq"/></e>
    <e>                                     <par n="pardret"/></e>
    <e>                                     <par n="separ"/></e>
